臺灣高等法院臺中分院刑事判決　　　　　　　　　九十三年度上易字第一三九一號
　　上　訴　人
　　即　被　告　乙○○
　　選任辯護人　王能幸律師
右上訴人因違反毒品危害防制條例案件，不服臺灣臺中地方法院九十三年度易字第一
八九七號中華民國九十三年十月五日第一審判決（起訴案號：臺灣臺中地方法院檢察
署九十三年度毒偵字第一○五○號），提起上訴，本院判決如左：
    主  文
原判決撤銷。
乙○○連續施用第二級毒品，累犯，處有期徒刑陸月，如易科罰金，以參佰元折算壹
日。扣案之第二級毒品安非他命壹包（驗餘淨重肆點零伍公克），沒收銷燬之；吸食
器壹組，沒收。
    事  實
一、乙○○曾有違反麻醉藥品管理條例前科，復因施用第二級毒品安非他命案件，經
    臺灣臺北地方法院裁定送觀察、勒戒後，認無繼續施用毒品之傾向，由臺灣臺北
    地方法院檢察署檢察官於民國（下同）八十七年七月二十日以八十七年度偵字第
    一二九四一號不起訴處分確定；再因施用第二級毒品安非他命案件，經臺灣板橋
    地方法院裁定送觀察、勒戒後，認有繼續施用毒品之傾向，而由臺灣板橋地方法
    院檢察署檢察官於八十八年八月六日以八十八年度偵字第一七三四五號聲請簡易
    判決處刑暨強制戒治。第一次強制戒治期滿釋放後，又於九十年間因施用第二級
    毒品安非他命案件，經臺灣板橋地方法院檢察署檢察官於九十年五月十七日以九
    十年度毒偵字第二一五三號提起公訴並聲請強制戒治，而於九十一年五月十日強
    制戒治期滿釋放。其於九十年間因持有第二級毒品及施用第二級毒品罪，先後於
    九十年七月十二日、二十七日分別經臺灣臺北地方法院、臺灣板橋地方法院各予
    判處有期徒刑八月確定後，經檢察官聲請定應執行刑為有期徒刑一年三月確定，
    甫於九十二年七月二十二日因縮短刑期假釋期滿執行完畢。乙○○竟仍不知悔改
    ，又基於施用第二級毒品安非他命之概括犯意，自九十三年一月十四日起，至同
    年三月十八日晚上八時許止，在臺中市東區○○○○街九七號二樓之一其女友住
    處，及臺北縣三重市○○街一三三之一號三樓租住處，以將第二級毒品安非他命
    置於玻璃球內燒烤吸食之方式，連續施用第二級毒品安非他命多次，平均二、三
    天施用一次。嗣於九十三年三月十九日凌晨四時四十五分許，為警在臺中市○○
    路與東英路口附近之丸久超市前查獲，並扣得乙○○所有之第二級毒品安非他命
    一包（驗餘淨重四點○五公克），及其所有供施用毒品之吸食器一組。
二、案經臺中市警察局第三分局報請臺灣臺中地方法院檢察署檢察官偵查起訴。
    理  由
一、右揭事實，迭據上訴人即被告（以下簡稱被告）於警偵訊、原審及本院審理時均
    坦承不諱，並有扣案之安非他命一包（驗餘淨重四點○五公克）及吸食器一組可
    資佐證。而被告為警查獲時，經警採其尿液囑託鑑定結果，呈甲基安非他命陽性
    反應，有銓昕科技股份有限公司公司濫用藥物尿液檢驗報告表一份附卷可稽；且
    該扣案之白色結晶粉末一包，經囑託鑑定結果，確屬第二級毒品安非他命無訛，
    亦有內政部警政署刑事警察局九十三年五月三十一日刑鑑字第九三○○七七六五
    ○號鑑驗通知書一份在卷可按。又被告曾因施用第二級毒品安非他命案件，經臺
    灣臺北地方法院裁定送觀察、勒戒後，認無繼續施用毒品之傾向，由臺灣臺北地
    方法院檢察署檢察官於八十七年七月二十日以八十七年度偵字第一二九四一號不
    起訴處分確定；再因施用第二級毒品安非他命案件，經臺灣板橋地方法院裁定送
    觀察、勒戒後，認有繼續施用毒品之傾向，而由臺灣板橋地方法院檢察署檢察官
    於八十八年八月六日以八十八年度偵字第一七三四五號聲請簡易判決處刑暨強制
    戒治。第一次強制戒治期滿釋放後，又於九十年間因施用第二級毒品安非他命案
    件，經臺灣板橋地方法院檢察署檢察官於九十年五月十七日以九十年度毒偵字第
    二一五三號提起公訴並聲請強制戒治，而於九十一年五月十日強制戒治期滿釋放
    ，有前揭臺灣臺北地方法院檢察署檢察官不起訴處分書、臺灣板橋地方法院檢察
    署檢察官聲請簡易判決處刑書、起訴書及被告之刑案資料查註紀錄表、臺灣高等
    法院被告全國前案紀錄表各一件存卷可參，事證明確，被告犯行堪以認定。
二、按安非他命係毒品危害防制條例第二條第二項第二款所定之第二級毒品，不得非
    法持有、施用，核被告所為，係犯毒品危害防制條例第十條第二項之施用第二級
    毒品罪。其施用第二級毒品前後持有第二級毒品之低度行為，為施用第二級毒品
    之高度行為所吸收，不另論罪。被告先後多次施用第二級毒品安非他命之行為，
    時間緊接，犯罪構成要件相同，顯係出於概括之犯意反覆為之，為連續犯，應依
    刑法第五十六條之規定以一罪論，並加重其刑。又被告前曾因違反毒品危害防制
    條例案件，分別經臺灣臺北地方法院、臺灣板橋地方法院各予判處有刑徒刑八月
    確定後，經定執行刑為有刑徒刑一年三月確定，甫於九十二年七月二十二日因縮
    短刑期假釋期滿執行完畢，有臺灣臺中地方法院檢察署刑案資料查註紀錄表一份
    在卷可按，五年以內再犯本件有期徒刑以上之罪，為累犯，應依刑法第四十七條
    規定遞予加重其刑。原審法院因認被告罪證明確，而予論科，固屬有據。然被告
    自警詢至偵審中均始終坦承犯行，於本院準備程序及審理時，亦多次懇切表示為
    戒絕毒癮，已自交往複雜之臺北生活圈遷至臺中，並有正當之工作與論及婚嫁之
    女友，再觀其自九十三年三月十九日為警查獲後，已經過九個多月，迄今未再被
    查獲施用毒品行為，益見其確有悔過之心，原判決疏未審酌及此，究有未洽，被
    告上訴意旨執此指摘原判決不當，即有理由，應由本院將原判決撤銷改判。爰審
    酌被告雖曾有多次施用毒品紀錄，仍不知悔改警惕，猶繼續施用毒品，有失政府
    制定毒品危害防制條例之立法美意，本不宜寬貸，惟此乃自戕且容易成癮之行為
    ，從另一角度觀察，應視同病人看待，及其犯後已坦承犯行、態度良好、深知悔
    悟等一切情狀，量處如主文第二項所示之刑，並諭知易科罰金之折算標準。至扣
    案之安非他命一包（驗餘淨重四‧○五公克），依毒品危害防制條例第二條之規
    定，屬第一級毒品，不問屬於犯人與否，應依毒品危害防制條例第十八條第一項
    前段之規定，宣告沒收銷燬之；至於扣案之吸食器一組，係屬被告所有供犯施用
    第二級毒品所用之物，爰依刑法第三十八條第一項第二款之規定，併予宣告沒收
    。
據上論斷，應依刑事訴訟法第三百六十九條第一項前段、第三百六十四條、第二百九
十九條第一項前段，毒品危害防制條例第十條第二項、第十八條第一項前段、第二十
三條第二項，刑法第十一條前段、第五十六條、第四十七條、第四十一條第一項前段
第三十八條第一項第二款，判決如主文。
本案經檢察官甲○○到庭執行職務。
中      華      民      國      九十四      年     一    月      五     日
                                   臺灣高等法院臺中分院刑事第十庭
                                         審判長法  官　林  照  明
                                               法　官　吳　重　政
                                               法　官  唐　光　義
右正本證明與原本無異。
不得上訴。
                                               書記官  王  麗  珍
中     華     民     國     九十四     年      一      月     十二      日
                                                              　　　　　Ｆ
